【裁判字號】    95,聲,1049
【裁判日期】    950831
【裁判案由】    聲請宣告沒收
【裁判全文】
臺灣屏東地方法院刑事裁定              95年度聲字第1049號
聲  請  人  臺灣屏東地方法院檢察署檢察官
被      告  甲○○○
上列聲請人因被告違反電子遊戲場業管理條例案件, 聲請單獨宣
告沒收（95年度聲沒字第242 號、95年度偵字第3150號）, 本院
裁定如下：
    主    文
扣案選物販賣機參台（含電子IC板參面）及新台幣壹仟伍佰壹拾
元均沒收。
    理   由
一、本件聲請意旨略以：如附件聲請書所載。
二、按檢察官依第253 條為不起訴處分者, 對供犯罪所用、供犯
    罪預備或因犯罪所得之物, 以屬於被告者為限, 得單獨聲請
    法院宣告沒收, 刑事訴訟法第259 條之1 定有明文。次按,
    共同正犯於意思聯絡範圍內, 組成一共犯團體, 團體中之成
    員均得為彼等所犯案件之被告, 是以供犯罪所用之物, 只要
    屬於共同正犯其中1 人所有, 即得於其他共同正犯所處罪刑
    之主文項下宣告沒收, 不以專屬於本件被告所有者為限（最
    高法院92年臺上字第787 號判決參照）。故於檢察官依刑事
    訴訟法第259 條之1 規定單獨聲請法院宣告沒收時, 即使扣
    案物屬得為被告之其他共同正犯所有, 亦應得宣告沒收。
三、經查：被告甲○○○明知未依電子遊戲場業管理條例規定向
    主管機關辦理營利事業登記證, 不得經營電子遊戲場業, 竟
    與年籍不詳姓名王道明之男子, 基於違反電子遊戲場業之共
    同犯意聯絡, 自民國95年2 月底起, 由王道明在其所經營位
    於屏東縣屏東市○○路118 號台灣巨蛋超商騎樓擺放選物販
    賣機3 台, 供不特定人投入新臺幣（下同）10元之對價操作
    把玩, 而共同經營電子遊戲場業。王道明則每月給付甲○○
    ○1,500 元, 作為擺設電子遊戲機具之代價。嗣於95年5 月
    16日14時43分許, 在上開處所為警方查獲, 並扣得前開選物
    販賣機3 台（含電子IC板3 面）及機台內之現金共計1,510
    元之犯罪事實, 業經臺灣屏東地方法院檢察署檢察官依刑事
    訴訟法第253 條規定, 於95年5 月24日, 以95年度偵字第31
    50號為不起訴處分確定。惟扣案選物販賣機3 台（含電子IC
    版3 面）及機台內現金共計1,510 元, 分別為供犯罪所用之
    物及犯罪所得之物, 此有屏東縣警察局屏東分局扣押筆錄及
    扣押物品目錄表各1 紙在卷可佐, 並經被告甲○○○陳明,
    雖然被告辯稱該等扣案物品為共犯王道明所有, 惟依首揭說
    明, 仍應認為本件聲請為正當, 得依法單獨宣告沒收。
三、爰依刑事訴訟法第259 條之1 , 修正前刑法第38條第1 項第
    2 款、第3 款、第3項, 裁定如主文。
中    華    民    國    95    年    8     月    31    日
                  刑事第四庭    法  官  王以齊
以上正本證明與原本無異。
如不服本裁定應於裁定送達後五日內向本院提出抗告書狀敘述抗
告之理由抗告於臺灣高等法院高雄分院。
中    華    民    國    95    年    8     月    31    日
                                書記官  盧姝伶


司法院資訊處製作；財團法人民間司法改革基金會備份。
